最　高　行　政　法　院　裁　定
　　　　　　　　　　　　　94年度裁字第00449號
抗　告　人　柏岱企業有限公司
代　表　人　甲○○
相　對　人　財政部關稅總局
代　表　人　乙○○
上列當事人間因進口貨物核定稅則號別事件，抗告人對於中華民
國92年11月24日臺北高等行政法院92年度訴字第2876號裁定提起
抗告，本院裁定如下︰
　　主  文
抗告駁回。
抗告訴訟費用由抗告人負擔。
　　理  由
一、本件抗告人因進口貨物核定稅則號別事件共十九案，迭經原
    審法院或本院判決「原告之訴駁回」、「再審之訴駁回」及
    「再審之聲請駁回」在案。嗣抗告人以另案經原審法院91年
    10月28日90年度訴字第108號判決「再訴願決定、訴願決定
    及原處分（評定）均撤銷」為由，於91年12月23日向相對人
    請求逕依職權撤銷前開19案之原處分，經相對人以前開各案
    均經原審法院或本院判決確定在案，依行政訴訟法第213條
    規定：「訴訟標的於確定之終局判決中經裁判者，有確定力
    。」且抗告人亦均提起再審，乃分別函復抗告人略以：「關
    於貴公司函請本總局逕依職權撤銷原處分乙案，查本案業經
    貴公司向最高行政法院提起再審之訴在案，本總局將依行政
    救濟程序辦理。」等語。抗告人不服循序提起本件行政訴訟
    。
二、原審以：相對人前開19件函復，僅係單純之事實敘述告知抗
    告人有關行政救濟案件處理原則，對抗告人尚不生公法上法
    律效果，即難謂其屬行政處分性質。訴願決定以上開函非屬
    行政處分，不予受理，即無不合。抗告人提起行政訴訟，顯
    非合法等由，據以駁回抗告人在原審之訴。經核尚無不合。
三、茲抗告人不服原裁定，提起抗告，略以：相對人違法所評定
    之稅則號別，業經行政救濟獲得原審法院90年度訴字第108
    號判決「再訴願決定、訴願決定及原處分（評定）均撤銷」
    之判決，抗告人自得再提出新事證及理由，請求相對人重新
    審查撤銷基隆關稅局19件原處分云云，指摘原裁定求為廢棄
    。經查抗告意旨對原裁定以相對人之函復非行政處分，抗告
    人對之提起行政訴訟難認合法加以駁回其訴乙節，並未置一
    詞，已難認其抗告為有理由。且相對人之函復僅係說明將依
    再審判決結果之行政救濟程序辦理，並未對抗告人之請求為
    准駁之決定，尚未生法律上之效力，原裁定以該函復非行政
    處分據以駁回抗告人之訴，尚無不合。從而，本件抗告難認
    有理由，應予駁回。
四、依行政訴訟法第104條、民事訴訟法第95條、第78條，裁定
    如主文。
中    華    民    國    94    年    3     月   17     日
                  第一庭審判長法  官　黃　綠　星
                              法  官  陳  秀  美
                              法  官　蔡　進　田
                              法  官　黃　璽　君
                              法  官　廖　宏　明
以  上  正  本  證  明  與  原  本  無  異
中    華    民    國    94    年    3    月    18     日
　　　　　　　　　　　　　　　書記官　彭　秀　玲
